臺灣高等法院高雄分院民事裁定
111年度抗字第46號
抗  告  人  黃詩涵  
上列抗告人因與相對人崔雅婷間停止執行事件，對於民國110年1
2月30日臺灣高雄地方法院110年度聲字第242號所為裁定提起抗
告，本院裁定如下：
    主    文
抗告駁回。
抗告程序費用由抗告人負擔。
    理    由
一、抗告意旨略以：強制執行法第18條第1項規定明示以不停止
    執行為原則，而第2項規定停止執行之必要情形應考量是否
    有難以回復執行前之狀態。本件為金錢請求，縱然未准予停
    止執行，亦得以金錢為回復原狀，自無不停止執行致將來難
    以回復執行前狀態之困難。退步言，依票據法第124條準用
    同法第28條規定，本票如有約定利息，依其約定計息，若未
    約定利息，應以週年利率6％計息。而本件執行名義即原法院
    110年度司票字第6937號民事裁定（下稱系爭本票裁定，本
    票為發票日為110年4月19日、面額780萬元）已載明按年息1
    6％計息，伊請求執行之債權額亦載明以年息16％計息，則伊
    因停止執行可能所受損害應高達新台幣（下同）2,808,000
    元（計算式：本金405萬元×年息16％÷12月×辦案期限52個月＝
    2,808,000元）。詎原裁定僅以年息5％計算，並命相對人供9
    0萬元擔保金，其擔保金酌定過低，不足保障伊日後可能所
    受之損害。爰提起抗告求予廢棄原裁定，並駁回相對人之聲
    請等語。
二、按發票人以本票偽造、變造以外之原因，主張本票債權不存
    在而提起確認之訴者，法院依發票人之聲請，得許其提供相
    當並確實之擔保，停止強制執行；非訟事件法第195條第3項
    定有明文。上開擔保金額，係供債權人因停止執行所受損害
    之賠償，尚非以執行標的物之價值或其債權額為依據。該擔
    保金額之多寡，屬法院職權裁量範圍，如已斟酌債權人因停
    止強制執行所受之損害，即非當事人所可任意指摘（最高法
    院109年度台抗字第706號裁定意旨參照）。又按債權人因停
    止執行可能遭受之損害，在執行名義命為金錢給付之情形，
    係指債權人因停止執行延後受償，未能即時利用該款項所可
    能遭受之損害而言（最高法院108年度台抗字第940號民事裁
    定意旨參照）。
三、經查：
  ㈠抗告人前於民國110年11月3日以系爭本票裁定及確定證明書
    為執行名義，向原法院聲請對相對人所有之不動產為強制執
    行，主張之執行債權額為本金405萬元及自110年7月26日起
    至清償日止，按年息16％計算之利息（下稱系爭執行債權）
    ，經原法院民事執行處以110年度司執字第107358號受理（
    下稱系爭執行事件），並將上開不動產查封、囑託鑑價、詢
    價在案。嗣相對人以系爭執行債權已因提存清償而消滅為由
    提起債務人異議之訴（原審法院110年度審訴字第1411號，
    下稱本案訴訟），求為確認兩造間就執行不動產所為最高限
    額抵押權所擔保之本票債權不存在、撤銷系爭執行事件之執
    行程序（下稱系爭執行程序）及命抗告人塗銷最高限額抵押
    權登記之判決等情，業經核閱系爭執行事件卷宗及本案訴訟
    案卷無訛。則相對人於系爭執行程序開始後提起債務人異議
    之訴，且係以系爭本票係偽造、變造以外之原因，主張本票
    債權不存在而提起，核與非訟事件法第195條第3項規定相符
    ，故相對人聲請供擔保後於本案訴訟判決確定前停止系爭執
    行程序，即屬有據。
　㈡再者，審酌相對人聲請系爭執行債權之本金405萬元及自110
    年7月26日起按年息16％計算至原裁定110年12月30日准予停
    止執行止之利息280,504元（計算式：4,050,000元×年息16%
    ×《158/365》=280,504元，小數點以下四捨五入，下同），共
    計4,330,504元為得執行之債權金額，並參酌各級法院辦案
    期限實施要點第一、二、三審之辦案期限，本案訴訟審理期
    間約為4年4個月（即52個月），以此為停止執行之期間，則
    依法定利率計算再抗告人上開得執行之債權因停止執行可能
    遭受之損害為938,276元（計算式：4,330,504元×5%÷12月×5
    2個月＝938,276元）。則原裁定酌定本件擔保金額為90萬元
    ，尚屬適當。
四、綜上所述，相對人以提起異議之訴為由，聲請停止執行，為
    有理由，應予准許。本院認原裁定以抗告人因停止執行未能
    即時受償之損害額，命供擔保金額以90萬元尚屬適當，並無
    違誤。抗告意旨指摘原裁定不當，求予廢棄，並無理由，應
    予駁回。
五、據上論結，本件抗告為無理由，爰裁定如主文。
中　　華　　民　　國　　111 　年　　2 　 　月　 25　　日
                            民事第六庭
                                審判長法  官  魏式璧
                                      法  官  黃悅璇　　
　                                    法  官  郭慧珊
以上正本證明與原本無異。
如不服本裁定應於送達後10日內向本院提出再抗告狀（須按他造
當事人之人數附繕本），並繳納再抗告費新臺幣1,000元。再為
抗告僅得以適用法規顯有錯誤為理由，並應委任律師為代理人。
如委任律師提起再抗告者，應一併繳納再抗告費。            
中　　華　　民　　國　　111 　年　　2 　　月　　25　　日
                                      書記官  李采芹
附註:再抗告人之配偶、三親等內之血親、二親等內之姻親，或
再抗告人為法人、中央或地方機關時，其所屬專任人員具有律師
資格並經法院認適當者，亦得為第三審代理人。
再抗告人或其法定代理人具有律師資格者及前項情形，應於提起
再抗告或委任時釋明之。